【裁判字號】    95,上訴,413
【裁判日期】    950511
【裁判案由】    毒品危害防制條例
【裁判全文】
臺灣高等法院臺中分院刑事判決         95年度上訴字第413號
上  訴  人  臺灣南投地方法院檢察署檢察官
上  訴  人
即  被  告  乙○○
上列上訴人因被告違反毒品危害防制條例案件，不服臺灣南投地
方法院94年度訴字第661號中華民國94年12月19 日第一審判決（
起訴案號：臺灣南投地方法院檢察署94年度毒偵字第1298號），
提起上訴，暨移送併辦（同署95年度毒偵字第120號)，本院判決
如下：
    主  文
原判決撤銷。
乙○○連續施用第一級毒品，處有期徒刑拾月，扣案之第一級毒
品海洛因壹包（淨重零點零捌公克、空包裝重零點壹玖公克）及
摻有海洛因之香煙壹支（重零點捌肆公克）均沒收銷燬之，葡萄
糖壹包沒收；又連續施用第二級毒品，處有期徒刑陸月，扣案之
甲基安非他命壹包（含袋重零點貳公克）沒收銷燬之，玻璃製吸
食器參個、空包裝袋陸個均沒收。應執行有期徒刑壹年貳月，扣
案之第一級毒品海洛因壹包（淨重零點零捌公克、空包裝重零點
壹玖公克）、摻有海洛因之香煙壹支（重零點捌肆公克）、甲基
安非他命壹包（含袋重零點貳公克）均沒收銷燬之，葡萄糖壹包
、玻璃製吸食器參個、空包裝袋陸個均沒收。
    犯罪事實
一、乙○○前因施用毒品案件，經臺灣南投地方法院前後二次裁
    定送觀察、勒戒後，均認無繼續施用毒品之傾向，分別於民
    國89年 2月1日、90年6月15日執行完畢，並經臺灣南投地方
    法院檢察署分別以89年度毒偵字第 190號、89年度毒偵字第
    1648號為不起訴處分。詎乙○○仍不知戒絕毒癮，復分別基
    於施用第一級毒品海洛因、第二級毒品甲基安非他命（起訴
    書誤載為安非他命）之概括犯意，於上揭觀察、勒戒執行完
    畢釋放後 5年內，自94年2、3月間某日起，至94年11月14日
    止，在其南投縣草屯鎮○○路1003巷32弄22號住處及其友人
    住處等地，以將第一級毒品海洛因摻入香菸內點燃吸食之方
    式，連續施用第一級毒品海洛因。另於上開時、地，以將第
    二級毒品甲基安非他命置入玻璃製吸食器內以火燒烤之方式
    ，連續施用第二級毒品甲基安非他命多次。嗣於；(一)94年 9
    月13日16時30分許，為警持搜索票在其上開住處查獲，並扣
    得其所有之海洛因1包(淨重0.08公克、空包裝重0.19公克）
    、摻有第一級毒品海洛因之香煙1支（0.84公克）、供施用
    第一級毒品海洛因使用之葡萄糖1包、第二級毒品甲基安非
    他命1包（含袋重0.2公克）、供施用第二級毒品甲基安非他
    命使用之玻璃製吸食器3個、空包裝袋5個；(二)另於94年11月
    16 日凌晨零時許，在南投縣草屯鎮○○路603號經警盤查，
    又為警查獲。
二、案經南投縣政府警察局移送臺灣南投地方法院檢察署檢察官
    偵查起訴及同署檢察官移送併辦。
    理  由
一、訊據上訴人即被告乙○○（下稱被告）對於上開犯罪事實坦
    承不諱，而被告先後兩次經警所採集之尿液及扣案之該包毒
    品、香煙經送鑑定結果，其尿液中亦檢測出嗎啡及甲基安非
    他命之陽性反應，且扣案之該包毒品確為海洛因（淨重0.08
    公克、空包裝重0.19公克），該支香煙亦含有海洛因成分（
    重0.84公克）等情，此有詮昕科技股份有限公司濫用藥物尿
    液檢驗報告2份、法務部調查局毒品鑑定通知書附卷可查(見
    毒偵字第1298號卷第31頁、草屯分局0000000000號警卷第 4
    頁)，並有被告所有供摻入第一級毒品海洛因使用之葡萄糖1
    包、第二級毒品甲基安非他命1包（含袋重0.2公克）、供施
    用第二級毒品甲基安非他命使用之玻璃製吸食器 3個、空包
    裝袋 5個扣案可佐，被告之自白與事實相符堪予採信。而被
    告經臺灣南投地方法院前後二次裁定送觀察、勒戒後，均認
    無繼續施用毒品之傾向，分別於89年2月1日、90年 6月15日
    執行完畢，並經臺灣南投地方法院檢察署分別以89年度毒偵
    字第 190號、89年度毒偵字第1648號為不起訴處分，亦有臺
    灣南投地方法院檢察署刑案資料查註紀錄表、臺灣高等法院
    被告前案紀錄表附卷可憑，被告於上開觀察、勒戒執行完畢
    釋放後 5年內，再犯本件施用第一、二級毒品罪，應依法論
    科。
二、核被告所為，係犯毒品危害防制條例第10條第 1項之施用第
    一級毒品罪、同條例第10條第 2項之施用第二級毒品罪。被
    告於施用前後，持有第一級毒品海洛因、第二級毒品甲基安
    非他命，進而施用，其持有之低度行為應為施用之高度行為
    所吸收，均不另論罪。又被告多次施用第一級毒品海洛因、
    第二級毒品甲基安非他命之犯行，時間緊接，且係犯構成要
    件相同之罪，顯係基於概括之犯意反覆為之，為連續犯，均
    應依刑法第56條之規定論以一罪，並加重其刑。被告於94年
    9 月12日18時許後至94年11月14日止，施用第一級、第二毒
    品之犯行，雖未經檢察官提起公訴，惟此部分與檢察官已起
    訴並經論罪之部分，有連續犯之裁判上一罪關係，且經檢察
    官移送併辦，本院自應併予審理。被告所犯上開兩罪，犯意
    各別，罪名不同，應分論併罰。原審以被告罪證明確，予以
    論罪科刑，固非無見，惟原審未及審酌上開併辦部分，且誤
    認上開毒品海洛因 1包為葡萄糖，以上均有未洽，檢察官及
    被告上訴意旨指摘原判決未及審酌移送併辦之部分，為有理
    由，且原判決另有上開誤認毒品為葡萄糖之違誤，自應由本
    院將原判決撤銷改判。爰審酌被告前因施用毒品，經觀察、
    勒戒執行完畢後，猶無視國家杜絕毒品之禁令，多次施用第
    一級毒品海洛因、第二級毒品甲基安非他命，施用毒品期間
    非短，惟念其施用毒品所生危害僅戕害自身健康，犯後又坦
    承犯行，態度良好等一切情狀，分別量處如主文所示之刑，
    並定其應執行之刑。扣案之海洛因1包、摻有海洛因之香煙1
    支，及扣案之第二級甲基安非他命1 包，應依毒品危害防制
    條例第18條第1 項前段規定沒收銷燬之，另扣案之玻璃製吸
    食器3個、空包裝袋5個，係被告所有供施用第二級毒品甲基
    安非他命所用之物，業據被告於原審供承在卷，均應依刑法
    第38條第1項第2款之規定，宣告沒收。
據上論結，應依刑事訴訟法第369條第1項前段、第364條、第299
條第1項前段，毒品危害防制條例第10條第1項、第2 項、第18條
第1項前段，刑法第11條、第56條、第51條第5款、第38 條第1項
第2款，判決如主文。
本案經檢察官甲○○庭執行職務。
中    華    民    國    95    年    5     月   11     日
               刑事第十庭  審判長法  官  林  照  明
                                 法  官  唐  光  義
                                 法  官  蔡  名  曜
上列正本證明與原本無異。
第一級毒品部分得上訴，其餘不得上訴。
如不服本判決應於收受送達後十日內向本院提出上訴書狀，其未
敘述上訴之理由者並得於提起上訴後十日內向本院補提理由書（
均須按他造當事人之人數附繕本）。
                                 書記官  劉  恒  宏
中    華    民    國    95    年    5     月    15    日
毒品危害防制條例第10條
施用第一級毒品者，處6月以上5年以下有期徒刑。
施用第二級毒品者，處3年以下有期徒刑。
                                                      Ｆ


司法院資訊處製作；財團法人民間司法改革基金會備份。
